【裁判字號】    99,財管,14
【裁判日期】    990414
【裁判案由】    選任遺產管理人
【裁判全文】
臺灣雲林地方法院民事裁定              99年度財管字第14號
聲  請  人  雲林縣元長鄉農會
法定代理人  甲○○
代  理  人  丙○○
關  係  人  乙○○
上列聲請人聲請對被繼承人丁○○選任遺產管理人事件，本院裁
定如下：
    主  文
選任乙○○（身分證：Ｚ000000000 號）為被繼承人丁○○之遺
產管理人。
准對被繼承人丁○○（男、民國○○年○○月○ 日生，身分證統一編
號：Ｚ000000000 號，最後住所：雲林縣元長鄉○○村○ 鄰○○
路73號，於民國95年1 月2 日死亡）之繼承人為承認繼承之公示
催告。
被繼承人丁○○之繼承人，應自前項公示催告最後登載新聞紙之
日起，六個月內承認繼承。上述期限屆滿，無繼承人承認繼承時
，被繼承人丁○○之遺產，於清償債權，並交付遺贈物後，如有
賸餘即歸屬國庫。
程序費用新臺幣壹仟元由被繼承人丁○○之遺產負擔。
    理  由
一、按繼承開始時，繼承人之有無不明，而無親屬會議或親屬會
    議未於1 個月內選定遺產管理人者，利害關係人或檢察官得
    聲請法院選任遺產管理人，並由法院依公示催告程序，定6
    個月以上之期限，公告繼承人，命其於期限內承認繼承，民
    法第1177條，第1178條規定定有明文。
二、本件聲請意旨略以：被繼承人丁○○前向聲請人借款，積欠
    新台幣0000000 元，未依約清償，經聲請強制執行無果，核
    發債權憑證在案。其於95年1 月2 日死亡，其法定繼承人均
    已依法聲明拋棄繼承，並經本院以95年度繼字第115 號准予
    備查在案，且未依民法第1177條規定選定遺產管理人，以致
    聲請人之債權一直無法獲得完全之清償，為保障聲請人之權
    益，爰依民法第1178條第2 項等規定，並聲請選任乙○○為
    被繼承人之遺產管理人等語。
三、經查，聲請人主張之事實，已據其提出戶籍謄本、債權憑證
    、土地登記謄本、及本院拋棄繼承事件（95年度繼字第115
    號）准予備查函等文件為證，自堪信為真實。被繼承人之遺
    產，目前確屬無人承認繼承之狀態，參以本件未有親屬會議
    選定遺產管理人之資料，且聲請人為利害關係人等情，足認
    聲請人所為聲請，與前揭規定並無不合。從而，聲請人聲請
    選任遺產管理人，應予准許，乃選任乙○○為該被繼承人之
    遺產管理人，並為承認繼承之公示催告。
四、依非訟事件法第21條第1 項前段、民法第1150條前段，裁定
    如主文。
中    華    民    國    99    年    4     月    14    日
                  家事法庭法  官  林秋火
以上正本係照原本作成。
如對本裁定抗告須於裁定送達後10日內向本院提出抗告狀，並應
繳納抗告費新台幣1000元。
中    華    民    國    99    年    4     月    14    日
                          書記官  林麗娟

司法院資訊處製作；財團法人民間司法改革基金會備份。
